【裁判字號】    92,交聲,51
【裁判日期】    920826
【裁判案由】    違反道路交通管理處罰條例聲明異議
【裁判全文】
臺灣苗栗地方法院交通事件事裁定                    九十二年度交聲字第五一號
    原處分機關  交通部公路局新竹區監理所苗栗監理站
    異  議  人  乙○○
    即受處分人
                        國民
右列受處分人因違反道路交通管理處罰條例案件，對於交通部公路局新竹區監理所苗
栗監理站中華民國九十二年四月七日所為之處分（原處分案號：竹監苗字第裁五四─
Ｆ00000000號），聲明異議，本院裁定如左：
    主  文
異議駁回。
    理      由
一、按汽車駕駛人有飲酒後其吐氣所含酒精成份超過每公升０．二五毫克以上者，不
    得駕車，為道路交通安全規則第一百十四條第二款定有明文；又汽車駕駛人，駕
    駛汽車經測試檢定有酒精濃渡超過規定標準者，處新台幣（下同）一萬五千元以
    上六萬元以下罰鍰，並當場禁止其駕駛及吊扣其駕駛執照一年，道路交通管理處
    罰條例第三十五條第一項第一款亦定有明文。
二、本件受處分人即異議人乙○○駕駛ＭＬ三─一二五號重型機車於民國（下同）九
    十二年二月四日十三時五十分，在通宵鎮○○路五五號前處為苗栗縣警察局通宵
    分局依道路交通管理處罰條例第三十五條第一項第一款舉發「酒後騎乘機車經抽
    血檢驗為一三八‧八ＭＧ＼ＤＬ，經換算一三八‧八除以二○○為○‧六九ＭＧ
    ＼Ｌ，超出○‧四四ＭＧ＼Ｌ」並郵寄送達交受處分人。
三、本件異議理由略以：異議人認依光田綜合醫院檢驗報告單數值為○‧○六，不應
    處罰異議人；且情節輕微，本身又有受傷，請求從輕處理云云。
四、查：異議人曾於九十二年二月四日十三時五十分，在苗栗縣通宵鎮○○路五五號
    前處肇事，遭苗栗縣警察局通宵分局掣發舉發違反道路交通管理事件通知單，因
    異議人受傷住院中，未到所簽收，而以郵寄送達（有苗栗縣警察局苗縣警交字第
    Ｆ00000000號舉發違反道路交通管理事件通知單影本附卷可憑）。又異
    議人於肇事受傷後，經送往苗栗縣通宵鎮慈暉醫院急救，經抽血檢驗值為一三八
    ‧八ＭＧ＼ＤＬ（換算呼氣酒精濃度值為○‧六九ＭＧ＼Ｌ），超過交通安全規
    則第一百十四條第二款規定之標準值，亦有慈暉醫院於九十二年二月四日出具特
    殊檢驗申請單及聯合醫事檢驗所於九十二年七月三日出具之檢驗單（簡稱前者）
    之影本附卷可稽；異議人主張其光田綜合醫院於九十二年二月四日出具之檢驗報
    告單（簡稱後者）所示血液中酒精濃度才○‧○六Ｇ％，不應依此處罰異議人云
    云；惟查，前後二者檢驗報告單所用之單位不同，且人體內之酒精含量會隨身體
    代謝率逐漸代謝而減低屬自然之理，亦據證人甲○○於本院證述（九十二年四月
    二十九日之訊問筆錄）：「‧‧‧打點滴後，酒精濃度會降低‧‧‧」等語明確
    ，異議人經送往光田綜合醫院採集檢體之時間為九十二年二月四日十六時二分至
    十六時十五分之間，距離違規時間即同年月十三時五十分已有一段時間，而在之
    前急救之慈暉醫院應有給予相當之點滴等藥物注射，當以距離違規時點較近之檢
    驗值，即慈暉醫院採集之檢體所出具之報告單為準；況異議人於異議狀中稱：「
    ‧‧‧聲明異議人本身受傷，以後再也不敢喝酒騎車‧‧‧」，足見其已承認本
    件有喝酒騎車之情形，卻於本院訊問時辯稱「當天沒有喝酒，是睡覺睡到中午才
    起床」，其前後之說辭矛盾，又未舉出任何證據可資證明其並未酒後駕車。按交
    通警員掣單舉發違反道路交通管理處罰條例所列之違規事實，本質上為行政處分
    ，係公務員基於職務上權力，依法就特定之具體事件所為具有公法上效果之單方
    行政行為，基於公務員為公法上行為具有公信力之原則，該行政處分當可被推定
    為真正，是認異議人之說辭尚難採信。故異議人有駕駛汽車酒精濃度超過規定標
    準之違規行為，洵堪認定，原處分機關依道路交通管理處罰條例第三十五條第一
    項第一款及違反道路交通管理事件統一裁罰標準及處理細則所訂之違反道路交通
    管理事件統一裁罰標準表之規定裁處罰鍰新臺幣四萬五千元，並吊扣其駕駛執照
    十二個月，核無違誤，
    本件異議人之異議為無理由，應予駁回。
五、據上論斷，應依道路交通案件處理辦法第十九條，裁定如主文。
中      華      民      國    九十二    年      八      月    二十六    日
                                    臺灣苗栗地方法院交通法庭
                                        法  官   林  誌  誠
右正本證明與原本無異。
如不服本裁定，應於裁定送達後五日內向本院提出抗告狀。
                                        書記官   古  紹  霖
中      華      民      國    九十二    年      八      月    二十六    日


司法院資訊處製作；財團法人民間司法改革基金會備份。
